臺灣高等法院臺中分院刑事裁定　
110年度聲字第2107號
聲  請  人  臺灣高等檢察署臺中檢察分署檢察官     
受  刑  人  蔡元成



上列聲請人因受刑人數罪併罰有二裁判以上，聲請定其應執行之
刑（聲請案號：110年度執聲字第990號），本院裁定如下：
    主  文
蔡元成因犯如附表所示各罪所處之刑，有期徒刑部分應執行有期
徒刑拾捌年拾月。
    理  由
受刑人蔡元成因違反毒品危害防制條例等案件，經臺灣臺中地方
法院及本院先後判處如附表所示之刑確定在案（就附表編號5部
分，聲請書誤載最後事實審法院及確定判決法院均為本院108年
度上訴字第2569號，應予更正）。茲檢察官聲請定其應執行之刑
，本院審核認聲請為正當，爰審酌受刑人所犯附表編號1所示之
罪為非法寄藏可發射子彈具殺傷力之槍枝罪、編號2、6、7、11
、12、13、14、15、16所示之罪為販賣第一級毒品罪、編號3所
示之罪為施用第二級毒品罪、編號4所示之罪為販賣第一級毒品
未遂罪、編號5所示之罪為施用第一級毒品罪、編號8、9、10所
示之罪為販賣第二級毒品未遂罪；附表所示各罪犯罪時間集中於
107年12月及108年1月間，另參酌刑罰邊際效應、受刑人復歸社
會可能性等因素，並參酌前揭毒品罪質犯罪曾定應執行刑之折算
比例，就附表所宣告之刑定其應執行之刑。應依刑事訴訟法第47
7條第1項、刑法第53條、第51條第5款，裁定如主文。
中　　華　　民　　國　　110 　年　　8 　　月　　23　　日
            刑事第八庭　  審判長法　官　林  清  鈞
                                法　官　郭  瑞  祥
                                法　官　簡  婉  倫
以上正本證明與原本無異。
如不服本裁定，應於裁定送達後5日內向本院提出抗告狀(須附繕
本)。
                                書記官  林　書　慶
中　　華　　民　　國　　110 　年　　8 　　月　　23　　日
附表：受刑人蔡元成應執行刑案件一覽表
編號  1 2 罪名  非法寄藏可發射子彈具殺傷力之槍枝罪 販賣第一級毒品罪 宣告刑  有期徒刑1年9月併科罰金新臺幣7萬元 有期徒刑7年8月 犯罪日期  108年1月12日至108年1月14日止 107年12月4日 偵查（自訴）機關年度案號  臺中地檢108年度偵字第2835號 臺中地檢108年度偵字第16515號 最後事實審 法院 臺中地院 中高分院  案號 108年度上訴字第1528號 109年度上訴字第658號  判決日期 108年10月15日 109年5月21日 確定判決 法院 中高分院 最高法院  案號 108年度上訴字第1825號 109年度台上字第3784號  判決確定 日期 108年11月1日 109年8月12日 是否得為易科罰金之案件  否 否 備註  臺中地檢108年度執字第15929號 臺中地檢109年度執字第13609號 
附表：受刑人蔡元成應執行刑案件一覽表
編號  3 4 罪名  施用第二級毒品罪 販賣第一級毒品未遂罪 宣告刑  有期徒刑7月  有期徒刑6年 犯罪日期  108年1月14日施用海洛因不久後 108年1月14日下午2時許 偵查（自訴）機關年度案號  臺中地檢108年度偵字第2836號、108年度毒偵字第315號 臺中地檢108年度偵字第2836號、108年度毒偵字第315號 最後事實審 法院 中高分院 中高分院  案號 108年度上訴字第2569號 108年度上訴字第2569號  判決日期 109年3月19日 109年3月19日 確定判決 法院 中高分院 最高法院  案號 108年度上訴字第2569號 110年度台上字第435號  判決確定 日期 109年3月19日 110年3月11日 是否得為易科罰金之案件  否 否 備註  臺中地檢109年度執字第8262號 編號3至5應執行有期徒刑6年8月 臺中地檢110年度執字第4390號 編號3至5應執行有期徒刑6年8月 
附表：受刑人蔡元成應執行刑案件一覽表
編號  5 6 罪名  施用第一級毒品罪 販賣第一級毒品罪 宣告刑  有期徒刑10月 有期徒刑7年8月 犯罪日期  108年1月14日晚上8時許 107年12月12日 偵查（自訴）機關年度案號  臺中地檢108年度偵字第2836號、108年度毒偵字第315號 臺中地檢108年度偵字第31054、31055號 最後事實審 法院 臺中地院 中高分院  案號 108年度訴字第505號 109年度上訴字第2081號  判決日期 108年10月30日 109年10月21日 確定判決 法院 臺中地院 最高法院  案號 108年度訴字第505號 110年度台上字第3096號  判決確定 日期 110年4月19日 （最高法院撤銷發回後，於中高分院撤回上訴） 110年5月19日 是否得為易科罰金之案件  否 否 備註  臺中地檢110年度執字第6245號 編號3至5應執行有期徒刑6年8月 臺中地檢110年度執字第8103號 編號6至16應執行有期徒刑15年6月 
附表：受刑人蔡元成應執行刑案件一覽表
編號  7 8 罪名  販賣第一級毒品罪 販賣第二級毒品未遂罪 宣告刑  有期徒刑7年10月 有期徒刑2年 犯罪日期  107年12月13日 107年12月14日 偵查（自訴）機關年度案號  臺中地檢108年度偵字第31054、31055號 臺中地檢108年度偵字第31054、31055號 最後事實審 法院 中高分院 中高分院  案號 109年度上訴字第2081號 109年度上訴字第2081號  判決日期 109年10月21日 109年10月21日 確定判決 法院 最高法院 最高法院  案號 110年度台上字第3096號 110年度台上字第3096號  判決確定 日期 110年5月19日 110年5月19日 是否得為易科罰金之案件  否 否 備註  臺中地檢110年度執字第8103號 編號6至16應執行有期徒刑15年6月 臺中地檢110年度執字第8103號 編號6至16應執行有期徒刑15年6月 
附表：受刑人蔡元成應執行刑案件一覽表
編號  9 10 罪名  販賣第二級毒品未遂罪 販賣第二級毒品未遂罪 宣告刑  有期徒刑2年 有期徒刑2年 犯罪日期  107年12月20日 107年12月22日 偵查（自訴）機關年度案號  臺中地檢108年度偵字第31054、31055號 臺中地檢108年度偵字第31054、31055號 最後事實審 法院 中高分院 中高分院  案號 109年度上訴字第2081號 109年度上訴字第2081號  判決日期 109年10月21日 109年10月21日 確定判決 法院 最高法院 最高法院  案號 110年度台上字第3096號 110年度台上字第3096號  判決確定 日期 110年5月19日 110年5月19日 是否得為易科罰金之案件  否 否 備註  臺中地檢110年度執字第8103號 編號6至16應執行有期徒刑15年6月 臺中地檢110年度執字第8103號 編號6至16應執行有期徒刑15年6月 
附表：受刑人蔡元成應執行刑案件一覽表
編號  11 12 罪名  販賣第一級毒品罪 販賣第一級毒品罪 宣告刑  有期徒刑7年10月 有期徒刑7年8月 犯罪日期  107年12月23日 107年12月11日10時25分之後某時 偵查（自訴）機關年度案號  臺中地檢108年度偵字第31054、31055號 臺中地檢108年度偵字第31054、31055號 最後事實審 法院 中高分院 中高分院  案號 109年度上訴字第2081號 109年度上訴字第2081號  判決日期 109年10月21日 109年10月21日 確定判決 法院 最高法院 最高法院  案號 110年度台上字第3096號 110年度台上字第3096號  判決確定 日期 110年5月19日 110年5月19日 是否得為易科罰金之案件  否 否 備註  臺中地檢110年度執字第8103號 編號6至16應執行有期徒刑15年6月 臺中地檢110年度執字第8103號 編號6至16應執行有期徒刑15年6月 
附表：受刑人蔡元成應執行刑案件一覽表
編號  13 14 罪名  販賣第一級毒品罪 販賣第一級毒品罪 宣告刑  有期徒刑7年8月 有期徒刑7年10月 犯罪日期  107年12月11日10時25分 107年12月16日 偵查（自訴）機關年度案號  臺中地檢108年度偵字第31054、31055號 臺中地檢108年度偵字第31054、31055號 最後事實審 法院 中高分院 中高分院  案號 109年度上訴字第2081號 109年度上訴字第2081號  判決日期 109年10月21日 109年10月21日 確定判決 法院 最高法院 最高法院  案號 110年度台上字第3096號 110年度台上字第3096號  判決確定 日期 110年5月19日 110年5月19日 是否得為易科罰金之案件  否 否 備註  臺中地檢110年度執字第8103號 編號6至16應執行有期徒刑15年6月 臺中地檢110年度執字第8103號 編號6至16應執行有期徒刑15年6月 
附表：受刑人蔡元成應執行刑案件一覽表
編號  15 16 罪名  販賣第一級毒品罪 販賣第一級毒品罪 宣告刑  有期徒刑7年10月 有期徒刑15年2月 犯罪日期  107年12月29日 107年12月28日 偵查（自訴）機關年度案號  臺中地檢108年度偵字第31054、31055號 臺中地檢108年度偵字第31054、31055號 最後事實審 法院 中高分院 中高分院  案號 109年度上訴字第2081號 109年度上訴字第2081號  判決日期 109年10月21日 109年10月21日 確定判決 法院 最高法院 最高法院  案號 110年度台上字第3096號 110年度台上字第3096號  判決確定 日期 110年5月19日 110年5月19日 是否得為易科罰金之案件  否 否 備註  臺中地檢110年度執字第8103號 編號6至16應執行有期徒刑15年6月 臺中地檢110年度執字第8103號 編號6至16應執行有期徒刑15年6月